【裁判字號】    96,訴,3835
【裁判日期】    970925
【裁判案由】    毒品危害防制條例
【裁判全文】
臺灣臺中地方法院刑事判決              96年度訴字第3835號
公  訴  人  臺灣臺中地方法院檢察署檢察官
被      告  甲○○
                    （另案在臺灣臺中監獄執行中）
指定辯護人  本院公設辯護人丙○○
被      告  乙○○
                    （另案在臺灣臺中監獄執行中）
選任辯護人  袁烈輝律師
上列被告等因毒品危害防制條例案件，經檢察官提起公訴（96年
度偵字第21327號、第22150號），本院判決如下：
    主    文
甲○○所犯如附表一所示之罪，分別判處如附表一所示之刑。應
執行有期徒刑拾肆年，扣案之0000000000號行動電話壹支，沒收
；販賣毒品之所得新臺幣伍仟元沒收，如全部或一部不能沒收時
，以其財產抵償之。
甲○○被訴於民國玖拾陸年玖月陸日販賣第一級毒品給戊○○之
部分，無罪。
乙○○所犯如附表二所示之罪，分別判處如附表二所示之刑。應
執行有期徒刑拾陸年，扣案之0000000000號行動電話壹支、載有
「馬」字樣之記帳單壹張，沒收；販賣毒品之所得新臺幣貳萬貳
仟元連帶沒收，如全部或一部不能沒收時，以其財產抵償之。
    犯罪事實
一、甲○○綽號「小馬」，曾於民國九十四年間因施用第一、二
    級毒品案件，經本院判處有期徒刑七月、三月，應執行有期
    徒刑九月確定；復於九十五年間因施用第一、二級毒品案件
    ，經本院判處有期徒刑十一月、五月，應執行有期徒刑一年
    一月確定，經接續執行，原應於九十七年一月二十六日執行
    完畢，而於九十六年六月二十一日假釋出獄。於假釋期間猶
    不知悔改，復基於販賣第一級毒品海洛因之犯意，有如下販
    賣第一級毒品海洛因之犯行：(一)、於九十六年七月十日前某
    日，以門號0000000000號行動電話，與己○○電話聯絡後，
    在臺中市○○路與五權西路附近，以新臺幣（下同）一千元
    之價格，販賣一小包海洛因給己○○。(二)、分別於九十六年
    八月中旬某日、九十六年八月底某日晚上、九十六年九月四
    日晚上十時許，以其0000000000號行動電話與戊○○之0000
    000000號行動電話聯絡，在臺中市○區○○○路二六四巷十
    弄二號住處內，各以一千元、一千元、二千元之價格，販賣
    一小包海洛因給戊○○。前後計販賣海洛因給戊○○三次，
    共得款四千元。嗣於九十六年九月六日下午一時許，在臺中
    市○區○○○路二六四巷十弄二號住處內，為警持搜索票查
    獲，並扣得甲○○所有供販賣海洛因使用之0000000000號行
    動電話一支；且在警方執行搜索過程中，適有欲向甲○○購
    買二千元海洛因之戊○○以其0000000000號行動電話撥打甲○○之0000000000號行動電話，經警員接聽後在電話中應允
    並請戊○○前來後，由警員當場查獲戊○○，並扣得戊○○
    預備購買海洛因之現金二千元、0000000000號行動電話一支
    、記載甲○○電話號碼之便條紙一張（該次電話聯繫係由警
    員接聽，戊○○雖有意購買海洛因，惟甲○○並未與其對話
    ，自無何販賣海洛因之對向意思合致，自不構成犯罪，詳後
    述無罪理由）。甲○○則主動向警員供出其毒品之來源為綽
    號「叔仔」之乙○○及其同居人廖雪霞，因而破獲乙○○與
    廖雪霞販賣海洛因及甲基安非他命給甲○○之犯行。
二、乙○○與廖雪霞（另行通緝）為同居關係，竟意圖營利，共
    同基於販賣第一級毒品海洛因、第二級毒品甲基安非他命之
    犯意聯絡，以其所有之0000000000號行動電話與甲○○之行
    動電話聯繫，先後為下列販賣海洛因及甲基安非他命之犯行
    ：
(一)、於九十六年七月中旬某日，在乙○○位於臺中市○○路○段
    一八二號二十樓之五居所樓下，以一萬元之價格，販賣一錢
    之甲基安非他命給甲○○，得款一萬元。
(二)、於上次犯行約一星期後，在臺中市○○路附近，以二千元之
    價格，販賣海洛因一包給甲○○，並由乙○○親自駕駛車輛
    送往，得款二千元。
(三)、於九十六年八月初某日，在乙○○上開臺中市○○路○段一
    八二號二十樓之五居所內，以一萬元之價格，販賣一錢之甲
    基安非他命給甲○○，得款一萬元。
    嗣因甲○○遭查獲後，主動供出其毒品之來源為乙○○與廖
    雪霞，經警於九十六年九月十三日晚上八時三十分許，在乙○○上開臺中市○○路○段一八二號二十樓之五居所，經乙○○之同意後執行搜索，因而扣得乙○○所有供販賣毒品之
    門號0000000000號行動電話一支、載有「馬」字樣之記帳單
    一張。
三、案經臺中市警察局第四分局、行政院海岸巡防署海岸巡防總
    局中部地區巡防局臺中機動查緝隊報請臺灣臺中地方法院檢
    察署檢察官偵查起訴。
    理    由
壹、關於證據能力部分
一、按被告以外之人於偵查中向檢察官所為之陳述，除顯有不可
    信之情況者外，得為證據，刑事訴訟法第一百五十九條之一
    第二項定有明文。證人戊○○、甲○○於九十六年九月六日
    偵查中向檢察官所為之陳述，均經檢察官諭知具結之義務及
    偽證之處罰後具結，且檢察官亦無何違法取供之顯不可信之
    情況，依上開規定，自有證據能力。
二、復按被告以外之人於檢察事務官、司法警察官或司法警察調
    查中所為之陳述，與審判中不符時，其先前陳述具有較可信
    之特別情況，且為證明犯罪事實存否所必要者，得為證據，
    刑事訴訟法第一百五十九條之二定有明文。證人己○○於警
    詢時之陳述雖與其在審判中證述之內容不符，惟證人己○○
    於本院審理時證稱：「（在警局製作筆錄時，警方是否均依
    照你的意思記載，有無毆打、恐嚇或刑求你？）．．．，我
    有依照實情說，警察有依照我的意思製作筆錄，警察並沒有
    毆打、刑求我。」等語，足見證人己○○上開警詢筆錄之製
    作並無瑕疵，復具有較可信之特別情況，且為證明犯罪事實
    存否所必要，依上開規定，自得作為證據。另證人戊○○於
    警詢之陳述與其在偵查中證述之情節相符，且其於偵查中亦
    證稱其於警詢之陳述實在，則依上開規定，亦有證據能力。
三、警方對被告甲○○0000000000號行動電話實施通訊監察之譯
    文，係依臺灣臺中地方法院檢察署九十六年八月九日96年中
    檢輝發監（續）字第000364號通訊監察書實施監察後所得之
    資料，係經合法程序取得之訴訟資料，自有證據能力。
貳、實體判決有罪部分
一、訊據被告甲○○矢口否認有何販賣海洛因給己○○、戊○○
    之犯行，辯稱：其未販賣海洛因給己○○及戊○○，其也未
    交付一包海洛因給己○○過，又戊○○係請其幫他拿海洛因
    ，其與戊○○係一起吸毒品而已云云。另訊據被告乙○○亦
    矢口否認有何販賣海洛因及甲基安非他命給甲○○之犯行，
    辯稱：其並未賣毒品給甲○○，其有用0000000000行動電話
    與甲○○聯絡，其是勸他不要吸食毒品，面額二千元之紙鈔
    十張係其蒐集的，並非販賣毒品所得，其並未販賣毒品給甲○○云云。然查：
(一)、被告販賣海洛因給己○○之事實，業據證人己○○於警詢時
    證稱：「是向一位綽號『小馬』購買毒品，大約0.2公克海
    洛因毒品，新臺幣一千元左右。」、「小馬真實姓名為甲○○，．．我都打電話給他，電話號碼0000000000、00000000
    00」等語屬實，復有扣案之被告甲○○所有之0000000000號
    行動電話一支可資佐證。且證人己○○於本院審理時復證稱
    ：「（在警局製作筆錄時，警方是否均依照你的意思記載，
    有無毆打、恐嚇或刑求你？）．．．我有依照實情說，警察
    有依照我的意思製作筆錄，警察並沒有毆打、刑求我。」等
    語，足見證人己○○於警詢之證述應屬可採。雖證人己○○
    於本院審理時翻異前詞而證稱其係與被告甲○○合資購買海
    洛因，其證詞略以：「我是跟小馬，就是甲○○，一人出一
    千元，我在文心路與五權西路口等他，他去跟別人拿的，向
    誰拿我不知道。」、「（你跟甲○○約定要一起買毒品，你
    如何跟他說？）我是打電話問他要不要一起買，他說兩人一
    起出錢可以拿比較多，我們就約一起去。」、「我們一起去
    五權西路與文心路口，對方拿給我們。」等語，惟證人己○○復證稱：「（你與小馬一起合資購買海洛因，海洛因如何
    分？）我們是拿到海洛因後，就在路邊一人拿一半，我們只
    是目視一人拿一半。」、「是藥頭拿一包海洛因給甲○○，
    甲○○再分成二包，拿一包給我，沒有用電子秤秤重量。」
    、「藥頭是用透明夾鏈袋交付一包，甲○○是用便條紙取走
    一半，剩下夾鏈袋的那一半就拿給我。」、「（甲○○是在
    那裡分裝海洛因？）在旁邊的菜市○○○○○路邊分。」等
    語，其所證稱合資購買海洛因後，再於路邊由被告甲○○以
    目視、使用便條紙取走一半海洛因之情節，顯不符合經驗邏
    輯！蓋(1)其等豈不畏懼海洛因遭風吹散？(2)且文心路與五權
    西路位處交通要津，於晚上九、十點時，來往車輛尚甚多，
    其等又豈不畏懼遭人目擊或遭警方查緝？(3)二千元之海洛因
    份量並不多，以目視之方式，真能平分取得應得之份量？(4)
    倘己○○與被告甲○○真係合資以二千元向他人購買海洛因
    ，則在甲○○與他人聯絡購毒事宜時，即可要求將二千元份
    量之海洛因先平分成二小包即可，殊無在車輛來往頻繁之路
    邊平分屬違禁品之海洛因之可能！故證人己○○於本院審理
    時證稱係與被告甲○○合資二千元向他人購買海洛因等情，
    當屬臨訟迴護被告甲○○之詞，並不足採。
(二)、被告甲○○販賣海洛因給戊○○之事實，業據證人戊○○於
    警詢時證稱：「（你向甲○○買何毒品？）．．海洛因，都
    是用我行動電話0000000000號電話撥打甲○○0000000000號
    電話連絡向他購買毒品。」、「（九十六年九月六日十三時
    十五分你以0000000000號電話撥打0000000000號電話，電話
    內容『要女孩子洋裝」通話內容係代表何意義？）女孩子洋
    裝意思是我要海洛因毒品。」等語；於偵查中證稱：「（今
    日在臺中市警察局第四分局所述是否事實？）事實，我看過
    筆錄才簽名，沒有被刑求、強暴、脅迫。」、「（總共跟甲○○買過幾次毒品？）三次．．．，我最後一次跟甲○○買
    毒品是九十六年九月四日晚上十點，在甲○○進化北路那裏
    的家，．．我跟他買二千元的海洛因，我先打電話給甲○○
    ，再往前是八月底的時候，跟甲○○買一千元，再往前一次
    ．．大概也是八月中的時候，買的地點在甲○○家裏。」等
    語屬實，復有扣案之被告甲○○所有之0000000000號行動電
    話一支可資佐證。且警方在被告甲○○住處搜索時，適有欲
    向被告甲○○購買二千元海洛因（電話中以「女孩子洋裝」
    作為海洛因之暗語）之戊○○以其0000000000號行動電話撥
    打被告甲○○之0000000000號行動電話，經警方接聽後在電
    話中佯為應允，戊○○前往被告甲○○住處時即為警方查獲
    ，並扣得戊○○所有預備購買海洛因之現金二千元、000000
    0000號行動電話一支、記載甲○○電話號碼之便條紙一張等
    情，業據證人戊○○於警詢時證稱：「你今因何事前往臺中
    市○區○○○路二六四巷十弄二號？）要去向小馬（甲○○
    ）買海洛因。」、「（你身上之二千元欲作何用途？）準備
    要向小馬（甲○○）買海洛因的。」等語，於偵查中證稱：
    「現金二千元是自己的，是要用來買毒品海洛因。」、「甲○○的電話我記在紙上，就是便條紙上0938那支，電話號碼
    是甲○○給我的。」、「（為何甲○○要給你電話號碼？）
    方便我跟他叫海洛因。」等語屬實，復有扣案之戊○○所有
    之現金二千元、0000000000號行動電話一支、記載甲○○電
    話號碼之便條紙一張可資佐證。而依九十六年九月六日被告
    甲○○使用之0000000000號行動電話與證人戊○○使用之00
    00000000號行動電話監聽譯文所載，戊○○與接聽電話者之
    對話內容為：「（戊○○）：小馬勒！（對方）：廁所；（
    戊○○）：你跟他說阿華要過去。（對方）：嗯，你直接進
    來；（戊○○）：嗯，我要女孩子洋裝。（對方）：你來。
    （戊○○）好，到了。（對方）你進來。（戊○○）沒開門
    ；（對方）有。」等語，有監聽譯文附於警卷可稽，上開對
    話內容係戊○○與接聽電話之警員所交談之內容，亦據證人
    戊○○於本院審理時證述屬實，而上開與戊○○聯絡交易海
    洛因之事者雖非被告甲○○，被告甲○○亦無與戊○○間有
    合販賣、購入海洛因之對向意思合致，惟仍足以證明證人戊○○確有向被告甲○○購買海洛因之意向。雖證人戊○○於
    本院審理時翻異前詞改稱並未向被告甲○○購買海洛因等語
    ，惟依上述理由及事證，已足認證人戊○○於偵查中及警詢
    時之證述核與客觀事實相符，是被告甲○○應有販賣海洛因
    給戊○○，證人戊○○於本院審理時所為有利於被告甲○○
    之證詞，亦當係迴護被告甲○○之詞，不足採信。
(三)、被告乙○○與廖雪霞共同販賣海洛因及甲基安非他命給甲○○之事實，業據甲○○於警詢時證稱：「我向綽號『阿霞』
    廖雪霞購買毒品時綽號『叔仔』都在場，他們是共同販售毒
    品給我。」等語；及於偵查中證稱：「（廖雪霞幾歲人？）
    五十多歲，住臺中市○○○路與文心路交接口的陽光綠意大
    樓二十樓，他是女的，有一個叔叔跟他住在一起，那個叔叔
    叫乙○○，他們二人一起賣毒品，我都是跟他們買，電話有
    時打給乙○○，有時打給嫂子廖雪霞，他們二人是一起賣，
    我之前就跟他們買。」、「我從九十六年七月中旬假釋出來
    就開始跟他們買毒品，．．．第一次我跟他們買甲基安非他
    命一錢一萬元，第二次約隔了一個星期買海洛因二千元，最
    後一次是九十六年八月初跟他們買了一錢甲基安非他命一萬
    元，我都以電話跟他們聯繫，他們電話0000000000，我都打
    這支電話，電話他們二人會輪流接，我們交毒品的地點第一
    次是在廖雪霞家樓下，第二次是『叔仔』開TOYOTA藍色CAMR
    Y 新型轎車到臺中市○○路那邊給我，第三次是我過去廖雪
    霞家裏面拿，是廖雪霞拿給我的，這次是廖雪霞接電話的，
    第二次是乙○○接的，第一次是廖雪霞接電話。」等語屬實
    。且被告甲○○於本院九十六年十月三十一日訊問時仍供稱
    ：「（自己的海洛因與甲基安非他命如何來的？）我是跟乙○○與廖雪霞買的。」、「（在偵查中作證講與乙○○買海
    洛因與甲基安非他命是否實在？）實在。」、「這是向乙○○與廖雪霞買的。」等語，及於本院九十七年八月五日訊問
    時亦供稱：「我確實有向乙○○購買毒品。」等語明確。況
    警方在查獲被告乙○○時，復扣有記載「馬」字樣之記帳單
    一張可資佐證，被告乙○○雖否認此為販賣毒品之記帳單，
    並辯稱係其簽賭六合彩之紀錄云云，惟上開記載內容明顯為
    金額之結算，且警方在執行搜索時，被告乙○○尚故意將之
    撕破，此據被告乙○○於偵查中供述明確，並明顯可見該撕
    破之痕跡，則倘若僅係其簽賭六合彩之紀錄，則何需故意將
    之撕破？雖甲○○嗣於本院審理時以證人之地位證稱：其係
    與乙○○合資向綽號「阿成」者購買海洛因及甲基安非他命
    等語，惟非但被告乙○○否認有與甲○○合資向綽號「阿成
    」者購買毒品，並供稱其並無綽號叫「阿成」的朋友等語，
    且甲○○於本院九十六年十月三十一日及同年八月五日訊問
    時均明確供稱有向被告乙○○購買毒品，則其於警詢及偵查
    中之證述應與事實相符而屬可採。是被告乙○○應有與廖雪
    霞共同販賣甲基安非他命及海洛因給甲○○無誤。
(四)、查我國查緝毒品交易之執法甚嚴，對於販賣海洛因及甲基安
    非他命者尤科以重度刑責。又販賣海洛因及甲基安非他命既
    係違法行為，當非可公然為之，亦無公定價格，且容易分裝
    並增減份量，而每次買賣之價量，可能隨時依雙方關係深淺
    、資力、需求量及對行情之認知、來源是否充裕、查緝是否
    嚴謹、購買者被查獲時供述購買對象之可能風險之情評估等
    情形，而異其標準，非可一概而論；販賣之人從價差或量差
    中牟利之方式雖異，其意圖營利之販賣行為則同一。且海洛
    因及甲基安非他命量微價高，取得不易，倘若非有利可圖，
    一般人當無干冒重度刑責而提供海洛因及甲基安非他命給他
    人之可能。況己○○、戊○○與被告甲○○，及被告甲○○
    與乙○○、廖雪霞間，並無特殊之親屬情誼，則被告甲○○
    、乙○○倘非有利可圖，應無平白費時、費力交付海洛因及
    甲基安非他命給他人，顯見被告二人在主觀上確有營利之販
    賣意圖，允無疑義。
(五)、綜上所述，被告甲○○確有販賣海洛因給己○○、戊○○；
    被告乙○○亦確有販賣海洛因及甲基安非他命給甲○○。被
    告二人之所辯均係事後卸飾之詞，不足採信，事證明確，其
    等犯行均堪認定。
二、論罪科刑
(一)、核被告甲○○所為，係犯毒品危害防制條例第四條第一項之
    販賣第一級毒品罪。被告持有第一級毒品之低度行為，為其
    販賣第一級毒品之高度行為所吸收，不另論罪。
(二)、另核被告乙○○所為，係犯毒品危害防制條例第四條第一項
    之販賣第一級毒品罪、同法條第二項之販賣第二級毒品罪。
    被告持有第一、二級毒品之低度行為，分別為其販賣第一、
    二級毒品之高度行為所吸收，均不另論罪。被告乙○○與廖
    雪霞間有犯意聯絡及行為分擔，為共同正犯。
(三)、被告甲○○於被查獲後主動供出其毒品之來源為被告乙○○
    與廖雪霞，並因而破獲，應依毒品危害防制條例第十七條之
    規定減輕其刑。
(四)、被告甲○○販賣海洛因之次數僅有四次，對象亦僅二人，其
    販賣海洛因之所得為五千元；而被告乙○○販賣海洛因之次
    數僅一次，其對象亦僅甲○○一人，販賣海洛因之所得為二
    千元，其等實際販賣之毒品數量，較諸販毒集團尚屬小額，
    以其情節而論，其等惡性遠不如專以販賣第一級毒品維生之
    販毒集團重大，且被告二人既非販賣海洛因毒品之大盤商或
    中盤商，其上開販賣海洛因之行為尚未造成無可彌補之鉅大
    危害，對社會整體之侵害程度尚非鉅大，然其等所犯販賣第
    一級毒品罪之法定最輕本刑為無期徒刑，倘予以科處法定最
    低刑度仍嫌過重，而有情輕法重之情形，在客觀上足以引起
    一般人之同情，是被告甲○○、乙○○販賣海洛因之犯罪情
    狀顯可憫恕，爰均依刑法第五十九條之規定就其等販賣海洛
    因之犯行減輕其刑。被告甲○○部分並遞減輕其刑。
(五)、被告甲○○先後四次販賣海洛因之犯行；及被告乙○○先後
    二次販賣甲基安非他命、一次販賣海洛因之犯行，均犯意各
    別，行為互殊，應予分論併罰。
(六)、爰分別審酌被告二人犯罪之動機、目的、手段、其品行及智
    識程度、貪圖一己之私利而販毒，並因此戕害他人之身心健
    康，惡性非淺，且其等犯後猶飾飾責任，未具悔意等一切情
    狀，分別量處如附表一、二所示之刑（依刑法第六十五條第
    二項規定，無期徒刑減輕者，為二十年以下十五年以上有期
    徒刑），並定其等應執行之刑。
(七)、被告甲○○所有之0000000000號行動電話一支，係其供販賣
    海洛因所用之財物，應依毒品危害防制條例第十九條第一項
    之規定宣告沒收；另被告甲○○販賣毒品海洛因之所得五千
    元，亦應依毒品危害防制條例第十九條第一項之規定宣告沒
    收，如全部或一部不能沒收時，以其財產抵償之。至被告甲○○另經扣得之海洛因一包（淨重0.3844公克、驗餘淨重0.
    3794公克）、甲基安非他命一包（含袋重5.1公克）、行動
    電話四支、黑色小皮包一個，均無證據證明與被告甲○○販
    賣海洛因給己○○、戊○○之犯行有關，爰不予諭知沒收。
(八)、被告乙○○所有之0000000000號行動電話一支、載有「馬」
    字樣之記帳單一張，係被告乙○○供販賣海洛因及甲基安非
    他命給甲○○所使用之財物，應依毒品危害防制條例第十九
    條第一項之規定宣告沒收；另被告乙○○販賣海洛因之所得
    二千元、販賣甲基安非他命之所得二萬元，亦應依毒品危害
    防制條例第十九條第一項之規定宣告連帶沒收，如全部或一
    部不能沒收時，以其財產抵償之。至被告乙○○另經扣得之
    海洛因一包（淨重0.2376公克、驗餘淨重0.2345公克）、甲
    基安非他命一包（淨重0.3670公克、驗餘淨重0.3641公克）
    、現金二萬元（二千元面額十張）、車號8678－EB號自小客
    車一輛、郵政儲金簿一本與金融卡一張、另記帳單二張、安
    非他命製造流程圖二張、0000000000號行動電話一支，亦無
    證據證明與被告乙○○販賣毒品給甲○○之犯行有關，爰不
    予諭知沒收。惟上開扣押之現金二萬元等財物，仍得依毒品
    危害防制條例第十九條第二項之規定予以扣押後抵償之。
參、實體判決無罪部分
一、公訴意旨另以：被告甲○○於九十六年九月六日（起訴書誤
    載為九十六年十月六日，業經公訴檢察官當庭更正）中午十
    二時五十八分十一秒時許起，在臺中市○區○○○路二六四
    巷十弄二號住處內，同意販賣第一級毒品海洛因一包二千元
    予戊○○，尚未得款即遭警逮捕。因認被告甲○○此部分亦
    違犯毒品危害防制條例第四條第一項之販賣第一級毒品罪嫌
    云云。
二、按犯罪事實應依證據認定之，無證據不得認定犯罪事實；不
    能證明被告犯罪者，應諭知無罪之判決，刑事訴訟法第一百
    五十四條第二項、第三百零一條第一項定有明文。又認定不
    利於被告之事實須依積極證據，苟積極證據不足為不利於被
    告事實之認定時，即應為有利被告之認定，更不必有何有利
    之證據，最高法院30年上字第816號判例可資參照。
三、經查：警方於九十六年九月六日中午前往被告甲○○住處搜
    索過程中，適戊○○以其0000000000號行動電話撥打被告甲○○使用之0000000000號行動電話，並由警員接聽而與戊○○對談毒品交易之事宜等情，業據被告甲○○供述明確，復
    經證人戊○○於本院審理時證述屬實，且依九十六年九月六
    日被告甲○○使用之0000000000號行動電話與證人戊○○使
    用之0000000000號行動電話監聽譯文所載，戊○○與接聽電
    話者之對話內容為：「（戊○○）：小馬勒！（對方）：廁
    所；（戊○○）：你跟他說阿華要過去。（對方）：嗯，你
    直接進來；（戊○○）：嗯，我要女孩子洋裝。（對方）：
    你來。（戊○○）好，到了。（對方）你進來。（戊○○）
    沒開門；（對方）有。」等語，有監聽譯文附於警卷可稽，
    上開對話內容係戊○○與接聽電話之警員所交談之內容，業
    據證人戊○○於本院審理時證述屬實，且依上開對話內容顯
    示，證人戊○○尚向接聽電話者詢問「小馬」在何處，顯見
    在證人戊○○撥打電話至被告甲○○行動電話時，接聽電話
    及與戊○○談論海洛因交易事宜者，確為警員，而非被告甲○○，則甲○○既未與戊○○有何對話，自無何販賣海洛因
    給戊○○之對向意思合致，當無成立販賣第一級毒品罪行之
    餘地。故此部分顯不成立犯罪，則既不能證明被告甲○○犯
    罪，爰就此部分依法為無罪判決之諭知。
據上論斷，應依刑事訴訟法第二百九十九條第一項前段、第三百
零一條第一項，毒品危害防制條例第四條第一項、第二項、第十
七條、第十九條第一項，刑法第十一條、第二十八條、第五十九
條、第五十一條第五款，判決如主文。
本案經檢察官丁○○到庭執行職務。
中    華    民    國    97    年    9     月    25    日
                  刑事第八庭  審判長法  官  林慧英
                                    法  官  戴嘉慧
                                    法  官  簡源希
上為正本係照原本作成。
如不服本判決，應於收受送達後10日內向本院提出上訴書狀（應
敘述具體理由並附繕本）。
上訴書狀如未敘述理由，應於上訴期間屆滿後20日內補提理由書
於本院。
                                    書記官  黃雅青
中    華    民    國    97    年    9     月    25    日
附錄論罪科刑法條：
毒品危害防制條例第4條第1、2項
製造、運輸、販賣第一級毒品者，處死刑或無期徒刑；處無期徒
刑者，得併科新臺幣一千萬元以下罰金。
製造、運輸、販賣第二級毒品者，處無期徒刑或七年以上有期徒
刑，得併科新臺幣七百萬元以下罰金。
【附表一】：被告甲○○所犯罪名與處刑
┌──┬─────────┬──────┬─────────┐
│編號│  犯  罪  行  為  │  所犯罪名  │處            刑  │
├──┼─────────┼──────┼─────────┤
│一  │於96年7月10日前某 │販賣第一級毒│處有期徒刑拾貳年，│
│    │日販賣新臺幣（下同│品罪        │扣案之0000000000號│
│    │）1000元之海洛因給│            │行動電話壹支，沒收│
│    │己○○            │            │；販賣毒品之所得新│
│    │                  │            │臺幣壹仟元沒收，如│
│    │                  │            │全部或一部不能沒收│
│    │                  │            │時，以其財產抵償之│
│    │                  │            │。                │
├──┼─────────┼──────┼─────────┤
│二  │於96年8月中旬某日 │販賣第一級毒│處有期徒刑拾貳年，│
│    │販賣1000元之海洛因│品罪        │扣案之0000000000號│
│    │給戊○○          │            │行動電話壹支，沒收│
│    │                  │            │；販賣毒品之所得新│
│    │                  │            │臺幣壹仟元沒收，如│
│    │                  │            │全部或一部不能沒收│
│    │                  │            │時，以其財產抵償之│
│    │                  │            │。                │
├──┼─────────┼──────┼─────────┤
│三  │於96年8月底某日晚 │販賣第一級毒│處有期徒刑拾貳年，│
│    │上，販賣1000元之海│品罪        │扣案之0000000000號│
│    │洛因給戊○○      │            │行動電話壹支，沒收│
│    │                  │            │；販賣毒品之所得新│
│    │                  │            │臺幣壹仟元沒收，如│
│    │                  │            │全部或一部不能沒收│
│    │                  │            │時，以其財產抵償之│
│    │                  │            │。                │
├──┼─────────┼──────┼─────────┤
│四  │於96年9月4日晚上10│販賣第一級毒│處有期徒刑拾貳年，│
│    │時許，販賣2000元之│品罪        │扣案之0000000000號│
│    │海洛因給戊○○    │            │行動電話壹支，沒收│
│    │                  │            │；販賣毒品之所得新│
│    │                  │            │臺幣貳仟元沒收，如│
│    │                  │            │全部或一部不能沒收│
│    │                  │            │時，以其財產抵償之│
│    │                  │            │。                │
└──┴─────────┴──────┴─────────┘
【附表二】：被告乙○○所犯罪名與處刑
┌──┬─────────┬──────┬─────────┐
│編號│  犯  罪  行  為  │  所犯罪名  │處            刑  │
├──┼─────────┼──────┼─────────┤
│一  │於96年7月中旬某日 │共同販賣第二│處有期徒刑柒年陸月│
│    │，與廖雪霞共同販賣│級毒品罪    │，扣案之0000000000│
│    │1萬元之甲基安非他 │            │號行動電話壹支、載│
│    │命給甲○○        │            │有「馬」字樣之記帳│
│    │                  │            │單壹張，沒收；販賣│
│    │                  │            │毒品之所得新臺幣壹│
│    │                  │            │萬元連帶沒收，如全│
│    │                  │            │部或一部不能沒收時│
│    │                  │            │，以其財產抵償之。│
├──┼─────────┼──────┼─────────┤
│二  │於編號一犯行後約一│共同販賣第一│處有期徒刑拾伍年貳│
│    │星期某日，與廖雪霞│級毒品罪    │月，扣案之00000000│
│    │共同販賣2千元之海 │            │07號行動電話壹支、│
│    │洛因給甲○○      │            │載有「馬」字樣之記│
│    │                  │            │帳單壹張，沒收；販│
│    │                  │            │賣毒品之所得新臺幣│
│    │                  │            │貳仟元連帶沒收，如│
│    │                  │            │全部或一部不能沒收│
│    │                  │            │時，以其財產抵償之│
│    │                  │            │。                │
├──┼─────────┼──────┼─────────┤
│三  │於96年8月初某日， │共同販賣第二│處有期徒刑柒年陸月│
│    │與廖雪霞共同販賣1 │級毒品罪    │，扣案之0000000000│
│    │萬元之甲基安非他命│            │號行動電話壹支、載│
│    │給甲○○          │            │有「馬」字樣之記帳│
│    │                  │            │單壹張，沒收；販賣│
│    │                  │            │毒品之所得新臺幣壹│
│    │                  │            │萬元連帶沒收，如全│
│    │                  │            │部或一部不能沒收時│
│    │                  │            │，以其財產抵償之。│
└──┴─────────┴──────┴─────────┘


司法院資訊處製作；財團法人民間司法改革基金會備份。
